【裁判字號】    90,上訴,1181
【裁判日期】    900911
【裁判案由】    毒品危害防制條例
【裁判全文】
臺灣高等法院臺中分院刑事判決          民國九十年度上訴字第一一八一號
    上  訴  人
    即  被  告  丁○○
    選任辯護人  張居德
右上訴人因違反毒品危害防制條例案件，不服臺灣臺中地方法院中華民國九十年四月
二十四日第一審判決（民國八十九年度訴字第一○二號，起訴案號：臺灣臺中地方法
院檢察署民國八十八年度偵字第二二三○六號、併辦案號：八十九年度偵字第一五七
○號、第一五八一三號），提起上訴，本院判決如左：
    主    文
上訴駁回。
    事    實
一、丁○○前曾於民國（下同）八十五年十一月間，因違反麻醉藥品管理條例案件，
    經原審判處有期徒刑六月（八十五年度簡上字第一四五號）；復於八十六年一月
    間再因違反麻醉藥品管理條例案件，經原審判處有期徒刑三年四月（八十五年度
    訴字第一六八九號），二案定應執行刑三年八月，於八十七年五月二十九日因縮
    短刑期假釋出監，假釋縮刑期滿日期為八十八年十二月七日（本件行為時尚在假
    釋期間），猶不知悔悟警惕，基於販賣第一級毒品海洛因牟利之概括犯意，自民
    國八十八年十月四日下午十三時許起至同年十一月二日下午十八時許，以其每錢
    新台幣（下同）一萬六千元代價，向不詳姓名年籍綽號「小高」之成年男子所購
    得之海洛因，分裝成不等重量之小包後，再以每一小包（約０．三公克）一千元
    或三千元（約０．五公克）之價格，先後出售予甲○○（附表編號一）、吳啟煌
    （附表編號二）及吳碧芬（附表編號三），甲○○、吳啟煌及吳碧芬，先以撥0
    000000000號或0000000000號行動電話方式，先與丁○○連
    絡聯繫交易地點及金額、數量，然後約在台中市○○路與崇德路口附近等地（交
    易時間、地點、金額均詳如附表編號一至三所示）之方式直接取貨交易。丁○○
    復另基於非法販賣第二級毒品安非他命之概括犯意，自八十八年九月底某日起至
    十月初某日止，以每錢三千元代價，向前開「小高」之成年男子所購得之安非他
    命，分裝成不等重量之小包後，再以每一小包一千元、或二千五百元（約一公克
    ）不等之價格，先後出售予丙○○（已更名為朱純運、附表編號四）及劉信源（
    附表編號五），丙○○、劉信源，以同前揭方式先與丁○○連絡，然後約在台中
    市北屯區○○○路○段市立療養院前、或中華路與福音街附近（交易時間、地點
    、金額均詳如附表編號四、五所示）之方式直接取貨交易。嗣經警於八十八年十
    一月三日十六時二十分許，在台中市○○路四段六七二號前見丁○○形跡可疑上
    前盤查，當場自其手上及攜帶之皮包中扣得丁○○所有且準備供其販賣之毒品海
    洛因粉末八小包（淨重四．二八公克、包裝重二．０九公克、純度四一．九二％
    、純質淨重一．七九公克）、安非他命晶體三包，及丁○○所有供其販賣海洛因
    及安非他命交易連絡所用之前揭0000000000號行動電話一支、帳單一
    紙（內容為記載電話等資料），嗣後再至丁○○台中市○○區○○路四段六七二
    號十一樓之十住處搜索扣得安非他命一包晶體（上開四包安非他命淨重分別為三
    五．七三公克、三．０二公克、三．二五公克、０．三七公克），及丁○○所有
    供其販賣海洛因及安非他命交易所用之分裝夾鏈袋一包、天秤一個（已損壞）等
    物。適因丁○○在警局製作偵訊筆錄期間，甲○○、吳啟煌、吳碧芬分別以上開
    丁○○使用之0000000000號行動電話與丁○○聯繫欲購買第一級毒品
    海洛因，而經警分別逮捕，進而查獲上情。
二、案經台中市政府警察局第二分局移送臺灣台中地方法院檢察署檢察官偵查起訴。
    理    由
一、訊據被告丁○○矢口否認上開販賣第一、二級毒品海洛因及安非他命犯行，於原
    審辯稱：甲○○欠伊二萬元，吳啟煌也常向伊借錢，吳碧芬、丙○○及劉信源伊
    並不認識，0000000000號行動電話是八十八年十月底所買的二手機，
    在警訊中所打進來的電話，是警方談的，伊並不清楚談何事，但當時伊身上只有
    少量之毒品，當初他們一直來找我，我當時在開海產店，他們來要海洛因或安非
    他命，會影響我的生意，開始時有給他們，後來因為不堪其擾，就沒有再給他們
    ，他們大概因為懷恨在心，所以在警訊、偵查中才會說我賣給他們云云。嗣於本
    院審理時辯稱：「我沒有販賣毒品，甲○○陸續向我借錢，吳啟煌是我的鄰居，
    他要我替他介紹工作，我沒有賣毒品給吳碧芬，丙○○是我在看守所認識的朋友
    ，他問我有無安非他命，我就拿給他，沒有向他拿錢，我與劉信源一同吸食，我
    是幫他買一起吸的」等語。經查：
  （一）被告於原審審理時供承其綽號『阿安』、認識甲○○、000000000
        0號行動電話是其所有，並供承：「一般朋友都叫我『阿安』」（見原審九
        十年三月六日審判筆錄第二、四頁），再徵諸證人甲○○於原審審理時到庭
        具結證稱：「（海洛因如何而來？）是向『阿安』買的，買的價格有三、四
        次是三千元，另外有三、四次是一千元，我合計向他買七、八次」、「（如
        何跟被告購買？）我都是打行動電話給他」等語（見原審八十九年三月十九
        日審判筆錄第二頁反面第三至五行、第三頁正面倒數第四、五行），此核與
        證人甲○○於警訊中證稱：「八十八年十月四日十三時許在台中市○○路與
        崇德路口，向丁○○購海洛因０．五公克，一小包代價新台幣三千元，這是
        第一次購買‧‧‧最後一次購買是八十八年十一月二日十八時三十分許在本
        市○○路與崇德路口，我持三千元向丁○○購買一小包海洛因約０．五公克
        」、「我均是打丁○○的0000000000及0000000000號
        行動電話，再約於本市○○路與崇德路口交易海洛因」等語（見八十八年度
        偵字第二二三０六號偵查卷宗第十五頁反面、第十六頁正面）證述情節大致
        相符。另參諸被告於原審審理時供承：「他（按指甲○○）向我借過三萬元
        ，陸續還了我一萬元。他每次還我都是二、三千元。是經過壹個朋友阿田介
        紹的。」、「我沒有賣過他海洛因，但是我有給過他約四、五次。量一次約
        給他施打一次的計量。他是我生意場上的朋友，我怕他影響我的生意，或者
        吵到我生活的安寧，所以我才給他。」等語（見原審九十年三月六日審判筆
        錄第二頁），然查海洛因價值不菲，且須冒極大之風險，職故，莫不將本求
        利錙銖必較，而證人甲○○尚需向被告借貸金錢，其無償提供海洛因予甲○○，顯與常情有悖，尚難採信。況證人甲○○與被告係朋友，又無仇隙，平
        日縱有宿怨，苟非有此事實，亦無陷入牢獄之可能。是衡之以上事證，足認
        被告矢口否認有販賣海洛因予甲○○，無非卸責之詞，不足採信。雖就被告
        前揭販賣海洛因予甲○○之次數，證人甲○○於警訊中供稱十二次，於原審
        審理時更異前詞改稱：「確實只有七、八次」（見原審八十九年六月十九日
        訊問筆錄第二頁反面），然徵之購買海洛有身陷囹圄之虞，須冒極大之風險
        ，莫不隱密行之，故在交易當時之情況，為躲避追查，均非常緊張，要求彼
        等記憶分毫不差，事事鉅細靡遺，實強人所難，況交易之期間迄今已時隔甚
        久，且右揭毒品交易復無固定地點、時間及金額，此部分證人甲○○前後證
        述購買次數雖不盡相同，但就證人甲○○就向被告購買海洛因基本事實，被
        告之綽號、行動電話之證述則相互一致，已顯足執為判斷事實的重要依據。
        至於證人甲○○嗣於本院審理時否認其有向被告購買海洛因之情事，核與其
        以前所為之供述不符，顯係迴護被告之詞，不可採信。
  （二）次查證人吳啟煌於檢察官偵查中供承「（海洛因向丁○○買的？）是，向他
        買過二次」、「（如何聯絡丁○○買海洛因？）我打電話給他」等語（見八
        十八年度偵字第二二三０六號偵查卷宗第七十四頁），且證人吳啟煌於八十
        八年十二月二十一日檢察官訊問時，證人吳啟煌亦具結證稱其於警訊中所言
        均屬實，不會陷害被告（見八十八年度偵字第二二三０六號偵查卷宗第七十
        四頁反面），又徵諸證人吳啟煌於警訊中證稱：「我是打丁○○00000
        00000號行動電話，第一次於八十八年十月中旬十七時在台中縣太平市
        ○○路○段二五八巷七弄十一號前，向丁○○購得海洛因一小包（０．三公
    克）一千元，第二次於八十八年十一月一日二十一時許左右，在台中市○○
        路與崇德路購得海洛因一小包（０．三公克）一千元」等語（見八十八年度
        偵字第二二三０六號偵查卷宗第十八頁正面），再觀諸證人張价傳（查獲員
        警）於原審審理時證稱：「當時我們是在文心路攔查到，有安非他命、海洛
        因，因為查獲的時候有扣到他的行動電話，在警訊過程中那時行動電話在響
        ，一直說要買號仔（台語）即毒品，甲○○、吳啟煌、吳碧芬都是自己打電
        話進來說要買藥（即毒品），他們說他們在何地，並沒有說多少數量只說要
        買，我們就假稱會送過去，就這樣查獲的」等語（見原審九十年四月十日審
        判筆錄第二頁），核與證人證述購買毒品交易型式互核相符，證人吳啟煌嗣
        後雖於原審調查證據時改稱並無買賣乙情，諒係偏袒迴護被告之詞，是證人
        事後供述，尚難採為有利於被告之證據，應以其偵查中之供述較為可採。至
        被告於偵查中供稱：「吳啟煌長時間無工作，常向我借錢，我勸他工作，可
        能口氣較差，他才指證我」等語（見八十八年度偵字第二二三０六號偵查卷
        宗第五十頁反面），然證人吳啟煌若真意欲陷被告於牢獄，實難相像證人吳
        啟煌於原審審理時替被告翻異前詞，而甘冒偽證罪被起訴之風險。觀之證人
        吳啟煌於偵查中及警訊時供述一致，且係以0000000000號行動電
        話連絡購買海洛因之際，而經警查獲，且證人於警訊中指述外，復於偵查中
        復證述綦詳，其於解送檢察官偵訊時，並未曾提及警察誤導之事，且供述核
        與警訊中證述購買毒品之情相符，參互以觀證人證詞，而得確信證人吳啟煌
        於偵查中證述被告販賣海洛因之事實確屬真實。
  （三）又查證人吳碧芬於警訊中證稱：「（妳所施打之海洛因是向何人購買）我是
        向綽號『方哥』及丁○○購買」「我都是打0000000000號行動電
        話向丁○○購買，共向他購買三次，每次買一小包一千元」、「於八十八年
        十月二十四日、二十六日、二十九日晚上二十時許，三次都在台中市○○路
        與崇德路口購買」等語（見八十八年度偵字第二二三０六號偵查卷宗第二十
        頁），雖證人吳碧芬於原審調查證據時改稱：「我是和我朋友一起過去，實
        際上是我朋友買的，不是我買的，但是因為我也有過去所以才在警訊筆錄承
        認向他買三次」等語（見原審八十九年一月三十一日訊問筆錄第一頁反面）
        ，然徵諸被告初於偵查中供稱未見過吳碧芬（見八十八年度偵字第二二三０
        六號偵查卷宗第三十二頁反面），嗣後被告於原審審理時卻供承：「（吳碧
        芬有無單獨找過你？）有一次，他說邱安毒癮發作，我就給他。」「我曾拿
        海洛因給邱安，約有二、三次。吳碧芬都和邱安一起來，吳碧芬沒有單獨向
        我要過。」「我沒有向邱安拿過任何錢。」（見原審九十年三月六日審判筆
        錄第六、七頁），被告是否認識證人吳碧芬乙情，被告供述已出入不一，益
        見被告情虛而有所保留。再查原審訊問證人吳碧芬：「如何被警方查獲？」
        證人答稱：「是我打電話過去要向丁○○購買海洛因時候，被警察查獲，那
        次電話是我打的，那一次是我自己要買的」（見原審八十九年一月三十一日
        訊問筆錄第二頁正面），此核與證人上揭證人張价傳（查獲員警）證述查獲
        情節相吻，顯見證人吳碧芬於原審調查證據改稱是朋友購買乙詞，無非事後
        避就之詞，不足信採，觀之證人吳碧芬亦以0000000000號行動電
        話連絡被告購買海洛因，而經警查獲，亦足資擔保證人吳碧芬於警訊中供述
        確係在自由意識下為之，而得使本院確信證人吳碧芬於警訊中證述被告販賣
        海洛因之事實確屬真實。
  （四）第查證人丙○○（已更名為朱純運）於原審審理時亦到庭具結證稱：「我確
        實有向被告買安非他命，在八十八年九月底我打0000000000這隻
        電話給他問他是否有安非他命，我們當時約在療養院前，他就交給我壹包，
        他說現在壹包二千五百元，我當時沒有錢，他叫我先拿去用，他說錢以後再
        說。我們是在看守所認識的」、「（如何知道他在賣？）我出所以後有次有
        遇見過他，我知道他因為煙毒案在所，有次我心情不好，就打電話給他，電
        話是遇到他時他給我的。」（見原審九十年二月九日審判筆錄第二頁），核
        與證人丙○○於檢察官偵查中證稱：「八十八年九月底在台中市○○路老人
        安養院前，打他的行動電話，向他買的，只買一次」等語（見八十八年度偵
        字第二二三０六號偵查卷宗第一二三頁），互核相符。另證人劉信源於警訊
        中亦證稱：「八十八年九月底一次，及八十八年十月初各一次‧‧‧地點均
        是在中華路與福音街口，這二次購買時間均是在晚上二十一時至二十三時之
        間」、「我向丁○○購買安非他命均是打丁○○手機門號00000000
        00聯絡丁○○，約定地點後再交易，但最近我也打丁○○手機門號000
        0000000聯絡過交談事宜」（見八十八年度偵字第二二三０六號偵查
        卷宗第一一四頁正面），且證人復於檢察官偵查中則證稱：「（如何得知丁○○在賣毒品？）朋友介紹認識才知，我只向他買過二次，餘很多次是他請
        我吸。向他買二次，一次買一千元、另一次買一千五百元」等情相符（見八
        十八年度偵字第二二三０六號偵查卷宗第一三０頁正面），被告就上情雖辯
        稱：「是我經常到劉信源家吸安非他命，有拿安非他命給他吸，因經常去劉
        家吸安非他命，劉信源說不好意思，就拿二次錢給我說要補貼我」等語（見
        原審八十九年三月十三日訊問筆錄第三頁正面），然被告初於原審審理時供
        稱不認識劉信源，況依上情節以觀，被告並非緊張及記憶不清，導致所供不
        認識證人劉信源，而安非他命價值不菲，當無平白無故給他人施用之理，是
        衡諸上情，證人劉信源上開證述向被告購買二次安非他命供述應與事實相符
        而可採信，被告前揭抗辯要難認其內容為實在。雖證人劉信源於原審審理時
        證稱：「我都稱呼丁○○為『阿安』」、「我有拿錢給他，叫他去買，是因
        丁○○身上沒有安非他命，我拿錢給他，叫他至買」等語（見原審八十九年
        三月十三日訊問筆錄第二頁正面），惟觀諸證人劉信源與被告原審調查證據
        時同時押解到院，衡之常情，被告於第一次之供詞，距事實發生之時較近，
        記憶當更為清晰，且較少權衡利害得失或受他人干預，比之事後翻異之詞，
        自更為可採，故除非可證明其更異之詞與事實更為相符，或其供係虛偽者外
        ，自不得任意捨棄初供不採，上揭證人證詞，應係證人劉信源事後迴護被告
        之詞，故其證詞之證明力，已值置疑，要無足取。
  （五）再本件查獲員警翁永奇亦到庭具結證稱因扣獲被告0000000000號
        行動電話，甲○○、吳啟煌是其查獲被告後，打該電話要向被告購買毒品（
        見原審八十九年三月三十一日訊問筆錄第二頁正面），此核與張价傳亦到庭
        具結證稱：「當時我們是在文心路攔查到，有安非他命、海洛因，因為查獲
        的時候有扣到他的行動電話，在警訊過程中那時行動電話在響，一直說要買
  號仔（台語）即毒品，甲○○、吳啟煌、吳碧芬都是自己打電話進來說要買
        藥（即毒品），他們說他們在何地，並沒有說多少數量只說要買，我們就假
        稱會送過去，就這樣查獲的。」「我們只是單純依照他們打電話進來來查的
        。」（見原審九十年四月十日審判筆錄第二頁）相吻。況證人丙○○、劉信
        源二人係經臺灣台中地方法院檢察署檢察官調取被告丁○○使用之0000
        000000號行動電話通聯紀錄，指揮台中市警察局第三分局警員將通聯
        紀錄與被告為警查扣之帳單（內容為記載電話等資料）比對，發現帳單上記
        載之電話確於其通聯紀錄中出現，進而於不同時間、不同地點搜索查獲丙○○、劉信源二人，此有通聯紀錄一份及台中市警察局第三分局警員張文立製
        作之通聯分析報告一份、東信等電話公司客戶資料附卷足稽，是證人甲○○
        、吳啟煌、吳碧芬、丙○○、劉信源等人彼此之間並無何關係，當無誣攀被
        告之理，堪認上揭證人指證情節，與事實相符。況有被告所有之毒品海洛因
        八小包、安非他命四包，及丁○○所有供其販賣海洛因及安非他命交易連絡
        所用之前揭0000000000號行動電話一支、帳單（內容為記載電話
        等資料）一紙，夾鏈袋一包、天秤一個等物，扣案可資佐證。而本件為警查
        獲時所扣得被告所有之白色粉八小包、晶體四小包，經分別送請法務部調查
        局檢驗結果認送驗結晶係甲基安非他命（淨重分別為三五．七三公克、三．
        ０二公克、三．二五公克、０．三七公克），送驗白粉八包經檢驗結果均係
        海洛因，合計淨重四．二八公克、包裝重二．０九公克、純度四一．九二％
        、純質淨重一．七九公克，此有該調查局八十九年二月二十三日（八九）0
        00000000號檢驗通知書，及（九十）陸（一）字第九００一０四二
        ０號函各一紙在卷可參，如此數量之海洛因、安非他命顯非一時可施用完畢
        ，被告卻隨身攜帶，應非僅供施用之用，益徵被告上開毒品顯係其準備供其
        販賣之毒品。
  （六）綜上各情，參互以觀，被告丁○○於如附表所示時間、地點，連續販賣第一
        、二級毒品海洛因、安非他命予甲○○、吳啟煌、吳碧芬、丙○○及劉信源
        等人，供渠等施用之事實，除據證人甲○○、吳碧芬、丙○○及劉信源於警
        訊中及偵查中具結指證甚詳外，復據證人甲○○、丙○○到庭結證無訛。而
        甲○○、吳啟煌、吳碧芬等人均有施用第一級毒品海洛因；丙○○、劉信源
        施用第二級毒品安非他命之犯行，亦據渠等分別於警訊時及偵查中供承不諱
        。再被告於警訊中亦已坦承使用0000000000號行動電話，而證人
        甲○○、吳啟煌、吳碧芬三人係被告丁○○經警查獲後，為警訊問之際，以
        上開0000000000號行動電話與被告聯繫購買毒品，經警埋伏查獲
        之事實，亦據證人張价傳、翁永奇到庭結證無訛。按證人甲○○、吳啟煌、
        吳碧芬三人，於被告在警訊中尚以該0000000000號行動電話聯絡
        被告購買毒品，顯見證人於警訊時陳述以0000000000號或000
        0000000號行動電話聯絡交易買賣毒品乙情，非憑空杜撰，合乎常理
        。況按海洛因、安非他命價值不菲，購買人或販賣者無不將本求利，且須冒
        極大之風險，時有血本無歸又身陷囹圄之虞。職故，莫不錙銖必較，被告當
        不致鋌而走險，無故平白送證人甲○○、吳啟煌、吳碧芬、丙○○及劉信源
        等人施用，其販賣行為顯意在牟利。況證人與被告間並無仇隙，衡情應不致
        誣指。再按販賣毒品係違法行為，非可公然為之，亦無公定之價格，不論任
        何包裝，均可任意分裝增減分量，而每次買賣之價量，亦可能隨時依雙方間
        之關係深淺、資力、需求量及對行情之認知、來源是否充裕、查緝是否嚴緊
        ，購買者被查獲時供述購買對象之可能性風險之評估等，因而異其標準，並
        機動調整，非可一概而論，販賣之利得除經坦承犯行或價量俱臻明確外，委
        難察得實情，販賣之人從價差或量差中牟利方式雖異，其意圖營利之非法販
        賣行為則一，被告與甲○○等人非親非故，竟先後販賣毒品予渠等施用等情
        ，被告有營利之意圖應至為明確。是衡之以上事證，足認被告矢口否認有販
        賣海洛因、安非他命犯行，無非卸責之詞，不足採信。本件事證明確，被告
        右揭犯行洵堪認定。至於證人丙○○經傳雖未到庭，惟查該證人已於原審偵
        審供述明確，被告亦當庭表示捨棄傳訊該證人，本院事證已臻明確，認無再
        予傳訊該證人之必要，附此敘明。
二、查海洛因係毒品危害防制條例第二條第二項第一款所規定之第一級毒品；安非他
    命則為同條項第二款所稱之第二級毒品。被告右揭販賣海洛因、安非他命予甲○○、吳啟煌、吳碧芬、丙○○及劉信源之犯行，係犯毒品危害防制條例第四條第
    二項之販賣第一級毒品罪、同條第一項之販賣第二級毒品罪。至檢察官函送併辦
    部分（八十九年偵字第一五七六０、一五八一三號）因與起訴部分為同一事實（
    同附表編號四、五），故併予審理，附此敘明。又被告上開揭連續多次販賣安非
    他命、海洛因之犯行，時間緊接，犯罪構成要件各相同，顯皆係基於概括之犯意
    反覆為之，均應依連續犯之規定論以販賣安非他命及海洛因一罪，並加重其刑。
    惟其所犯販賣第一級毒品海洛因部分其法定刑為死刑、無期徒刑之罪，依刑法第
    六十五條第一項之規定不得加重。至被告販賣進而持有海洛因、安非他命，此持
    有毒品乃販賣之當然結果，不另論持有罪。另被告所犯上開販賣海洛因及安非他
    命二罪，犯意各別，行為互異，犯罪構成要件亦不同，應分論併罰。被告雖向綽
    號「小高」購買海洛因、安非他命，惟其購買之時間不同，販賣之時間及對象亦
    異，難認有想像競合犯之關係，附此敘明。再按被告因長期施用毒品，所費不貲
    ，其販賣之對象僅熟識之朋友，且按被告購入毒品亦須成本，其因此販賣所得之
    利潤應屬有限，被告又非屬毒販之大、中盤商，其持有及販賣數量有限，衡以毒
    品危害防制條例第四條第一項之法定本刑為死刑、無期徒刑，同條第二項之法定
    本刑為無期徒刑或七年以上有期徒刑，觀被告上開犯罪情狀，在客觀上尚足以引
    起憫恕，被告因一時失慮而販賣毒品，致罹重典，情輕法重，本院衡其犯罪情狀
    在客觀上足以引起一般同情，倘科以其上開法定最低之刑，實嫌過重，爰依刑法
    第五十九條之規定，均酌量減輕被告之刑，而被告上開刑罰加重、減輕事由，均
    先加後減之。原審適用毒品危害防制條例第四條第一項、第二項、第十八條第一
    項前段、第十九條第一項，刑法第十一條前段（原判決漏載前段）、第五十六條
    、第三十七條第二項、第五十九條、第五十一條第五款之規定，爰審酌被告違反
    法令，販賣有足以導致精神障礙及生命危險之成癮性毒品、及其之素行、犯罪之
    動機、及其犯罪之手段、數量、販賣毒品之次數、販賣毒品對國民健康及社會治
    安危害非輕，犯罪後猶否認犯行等一切情狀分別量處販賣第一級毒品部分有期徒
    刑拾貳年，販賣第二級毒品部分有期徒刑伍年肆月，且依被告所犯販賣第一級毒
    品之性質，認有褫奪公權之必要，爰併宣告褫奪公權七年，並就有期徒刑部分定
    其應執行刑為有期徒刑拾柒年，以資懲儆。公訴意旨另以被告即附表編號一部分
    ，販賣十二次海洛因予甲○○部分，惟查證人甲○○於原審審理時明確證稱僅有
    七、八次，宜以七次為認定基準，始不致於不利於被告，依此計算，其餘販賣海
    洛因部分不能證明被告犯罪，此外復查無其他積極證據足資認定被告有上開犯行
    ，因公訴意旨認此部分與前開有罪部分有連續犯之裁判上一罪關係，爰不另為無
    罪之諭知。
三、末查扣案毒品海洛因八小包（淨重四．二八公克、包裝重二．０九公克、純度四
    一．九二％、純質淨重一．七九公克）、安非他命四小包（淨重分別為三五．七
    三公克、三．０二公克、三．二五公克、０．三七公克），係屬第一、二級毒品
    ，應依毒品危害防制條例第十八條第一項前段規定沒收銷燬之；又扣案0000
    000000號行動電話一支、分裝夾鏈袋一包係被告所有，業據被告供明在卷
    ，而證人甲○○、吳啟煌、吳碧芬及劉信源與被告聯繫交易買賣毒品地點及金額
    、數量，均是先撥0000000000號行動電話方式，另扣案分裝夾鏈袋一
    包，被告於警訊中復供承係分裝所用（八十八年度偵字第二二三０六號偵查卷宗
    第八頁反面第二行），顯見被告係為方便持有、藏置以利日後販賣，為供犯罪使
    用之物，均應依毒品危害防制條例第十九條第一項沒收之。另除上開扣案物外，
    其餘如帳冊一紙（內容為記載電話等資料）、天秤一個，雖係被告所有，然被告
    供承上開天秤已損壞，且帳冊、天秤亦無其它積極證據證明與被告販賣毒品有關
    ，又非違禁物，爰不另為沒收之宣告，附此敘明。
四、再被告前揭販賣海洛因予甲○○（附表編號一）之次數及金額，據證人甲○○於
    原審調查證據時前揭證述「確實只有七、八次」、「有三、四次是三千元，另外
    有三、四次是一千元」等語（見原審八十九年三月十九日訊問筆錄第二頁反面）
    ，因購買次數無法計算，且渠等為毒品交易之期間迄已時隔甚久，而右揭毒品交
    易復無固定數量、金額，自難強令甲○○對此為鉅細靡遺之證述，爰對被告販賣
    毒品之所得，以甲○○之上開所述最低之金額為一萬三千元，即以其中三千元購
    買海洛因三次，一千元購買海洛因四次為認定基準，始不致於不利於被告，依此
    計算。綜上，又被告先後販賣第一、二級毒品之對價分別共計一萬八千元、五千
    元，為因犯前述罪名所得財物，均應依毒品危害防制條例第十九條第一項之規定
    沒收之，並依該項規定，如全部或一部不能沒收時，並以其財產抵償之。
五、原審認事用法及量刑，並無不當，被告上訴意旨否認犯罪，指摘原判決不當，為
    無理由，應予駁回。
六、據上論斷，應依刑事訴訟法第三百六十八條，判決如主文。
本案經檢察官乙○○到庭執行職務。
中      華      民      國      九十     年       九      月     十一   日
                                    臺灣高等法院臺中分院刑事第四庭
                                          審判長法  官  洪  耀  宗
                                                法  官  劉  登  俊
                                                法  官  吳  重  政
右正本證明與原本無異。
如不服本判決應於收受送達後十日內向本院提出上訴書狀，其未敘述上訴之理由者並
得於提起上訴後十日內向本院補提理由書（均須按他造當事人之人數附繕本）。
                                                書記官  林  育  德
中      華      民      國      九十     年       九      月     十二   日
附錄：
毒品危害防制條例第四條
製造、運輸、販賣第一級毒品者，處死刑或無期徒刑、處無期徒刑者，得併科新臺幣
一千萬元以下罰金。
製造、運輸、販賣第二級毒品者，處無期徒刑或七年以上有期徒刑，得併科新臺幣七
百萬元以下罰金。
製造、運輸、販賣第三級毒品者，處五年以上有期徒刑，得併科新臺幣五百萬元以下
罰金。
製造、運輸、販賣專供製造或施用毒品之器具者，處一年以上七年以下有期徒刑，得
併科新臺幣一百萬元以下罰金。
前四項之未遂犯罰之。
附表：（被告丁○○販賣海洛因、安非他命一覽表）
┌──┬──────────┬───┬───┬────────┬────┬────┐
│編號│時    間  地      點│購買人│出售人│交易連絡方式及購│販賣毒品│所犯法條│
│    │                    │      │      │買安非他命數量  │所得    │        │
├──┼──────────┼───┼───┼────────┼────┼────┤
│    │八十八年十月四日十三│甲○○│丁○○│甲○○先撥丁○○│一萬三千│毒品危害│
│    │時許起至同年十一月二│      │      │之0000000000號或│元      │防制條例│
│    │日十八時許止先後七次│      │      │0000000000號行動│        │第四條第│
│ 一 │約在台中市○○路與崇│      ││電話聯絡。其中三│        │一項    │
│    │德路口附近交易。    │      │      │次購買一小包（約│        │        │
│    │                    │      │      │０．五公克）海洛│        │        │
│    │                    │      │      │因三千元，其中四│        │        │
│    │                    │      │      │次一小包一千元。│        │        │
├──┼──────────┼───┼───┼────────┼────┼────┤
│    │第一次於八十八年十月│吳啟煌│丁○○│吳啟煌先撥丁○○│二千元  │毒品危害│
│    │中旬十七時許，約在台│      │      │之0000000000號行│        │防制條例│
│    │中縣太平市○○路○段│      │      │動電話聯絡，每次│        │第四條第│
│ 二 │二五八巷七弄十號前交│      │      │購買一小包（約０│        │一項    │
│    │易，第二次在同年十一│      │      │．三公克）海洛因│        │        │
│    │月一日二十一時許約在│      │      │一千元。        │        │        │
│    │台中市○○路與崇德路│      │      │                │        │        │
│    │口附近交易。        │      │      │                │        │        │
├──┼──────────┼───┼───┼────────┼────┼────┤
│    │八十八年十月二十四日│吳碧芬│丁○○│吳碧芬先撥丁○○│三千元  │毒品危害│
│    │、二十六日、二十九日│      │      │之0000000000號行│        │防制條例│
│ 三 │下午二十時許，共三次│      │      │動電話聯絡，每次│        │第四條第│
│    │約在台中市○○路與崇│      │      │均購買一小包海洛│        │一項    │
│    │路口附近交易。      │      │      │因一千元。      │        │        │
├──┼──────────┼───┼───┼────────┼────┼────┤
│    │八十八年九月底某日約│丙○○│丁○○│丙○○先撥丁○○│二千五百│毒品危害│
│    │在台中市北屯區太原北│（已更│      │之0000000000號行│元      │防制條例│
│ 四 │路四段市立療養院前附│名為：│      │動電話聯絡，購買│        │第四條第│
│    │近交易。            │朱純運│      │安非他命一小包（│        │二項    │
│    │                    │      │      │約一公克）二千五│        │        │
│    │                    │      │      │百元。          │        │        │
├──┼──────────┼───┼───┼────────┼────┼────┤
│    │八十八年九月底、同年│劉信源│丁○○│劉信源先撥丁○○│二千五百│毒品危害│
│    │十月初均在二十一時至│      │      │之0000000000號或│元      │防制條例│
│    │二十三時許，先後二次│      │      │0000000000號行動│        │第四條第│
│ 五 │約在台中市○○路與福│      │      │電話聯絡。其中一│        │二項    │
│    │音街附近交易。      │      │      │次購買安非他命一│        │        │
│    │                    │      │      │小包一千元，另一│        │        │
│    │                    │      │      │購買安非他命一小│        │        │
│    │                    │      │      │包一千五百元。  │        │        │
└──┴──────────┴───┴───┴────────┴────┴────┘
                                                                               Ｉ


司法院資訊處製作；財團法人民間司法改革基金會備份。
